ACORDAO-COMPLETO-2389830

ACÓRDÃO 3159/2019 ATA 49/2019 - PLENÁRIO

VISTOS, relatados e discutidos estes autos de solicitação formulada pelo Ministro de Estado da Cidadania com vistas à prorrogação, até 31/1/2020, do prazo para a apresentação da prestação de contas extraordinária da Autoridade de Governança do Legado Olímpico (AGLO) para o exercício de 2019, tendo a referida entidade sido extinta em 30/6/2019, nos termos do art. 12 da Lei nº 13.474, de 2017;
ACORDAM os Ministros do Tribunal de Contas da União, reunidos em Sessão Extraordinária do Plenário, ante as razões expostas pelo Relator, em:
9.1. receber a presente solicitação, nos termos do art. 7º, II, da Instrução Normativa TCU nº 63, de 2010, e autorizar a prorrogação, até 31/1/2020, do prazo para o Ministério da Cidadania apresentar ao respectivo órgão de controle interno a prestação de contas extraordinária da extinta Autoridade de Governança do Legado Olímpico (AGLO) para o exercício de 2019;
9.2. determinar que a unidade técnica adote as seguintes providências:
9.2.1. envie a cópia deste Acórdão, com o Relatório e a Proposta de Deliberação, ao solicitante e à Controladoria-Geral da União (CGU) , para ciência e adoção das medidas cabíveis; e
9.2.2. arquive o presente processo.

Solicitação de prorrogação de prazo de apresentação da prestação de contas extraordinária do exercício de 2019 da extinta Autoridade de Governança do Legado Olímpico (AGLO).

Ministério da Cidadania e Autoridade de Governança do Legado Olímpico.

3. Órgão e Entidade: Ministério da Cidadania e Autoridade de Governança do Legado Olímpico.

13.1. Ministros presentes: José Mucio Monteiro (Presidente), Walton Alencar Rodrigues, Augusto Nardes e Raimundo Carreiro.
13.2. Ministros-Substitutos convocados: Augusto Sherman Cavalcanti e Marcos Bemquerer Costa.
13.3. Ministro-Substituto presente: André Luís de Carvalho (Relator).

ANDRÉ DE CARVALHO

Trata-se de solicitação formulada pelo Ministro de Estado da Cidadania com vistas à prorrogação, até 31/1/2020, do prazo para a apresentação da prestação de contas extraordinária da Autoridade de Governança do Legado Olímpico (AGLO) para o exercício de 2019, tendo a referida entidade sido extinta em 30/6/2019, nos termos do art. 12 da Lei nº 13.474, de 2017. 
Após a análise final do feito, a auditora da SecexTrabalho lançou o seu parecer conclusivo à Peça 4, com a anuência do dirigente da unidade técnica (Peça 5) , nos seguintes termos:
	" (...) 2. O Decreto nº 9.299/2018, que aprovou a estrutura regimental da AGLO, previu, no § 2° do art. 4º, que o Ministério do Esporte sucederia a AGLO nos direitos e nas obrigações remanescentes após sua extinção. Considerando que o Ministério da Cidadania absorveu as competências do extinto Ministério do Esporte - conforme a Medida Provisória nº 870/2019, convertida na Lei nº 13.844/2019 - o Ministério da Cidadania agora se manifesta perante a este Tribunal, com vistas a garantir o cumprimento das obrigações remanescentes da AGLO.
3. Conforme a peça 3 (p. 2) , o Ministério da Cidadania, visando a garantir a continuidade das ações e obrigações da AGLO, lnº 2.235/2019, que designou a tal comissão a tarefa de elaborar o relatório de prestação de contas extraordinária da extinta AGLO, nos termos da IN-TCU n° 63/2010 (peça 4) .
4. Segundo o requerente, o pedido que ora se analisa se fundamenta principalmente na reestruturação administrativa pela qual passou o Ministério da Cidadania e nos estudos que foram empreendidos ao início do exercício para avaliar a possibilidade de prorrogação do prazo de extinção da AGLO, os quais atrasaram os trabalhos de elaboração do relatório (peça 3, p.2) .
5. O art. 3º da referida Portaria nº 2.235, de 29 de novembro de 2019, determina que a Comissão Temporária de Transição dispõe de 30 dias corridos, prorrogáveis por mais 30, para apresentar o relatório de prestação de contas extraordinária da AGLO (peça 4) . Assim, o requerente informa que, após consulta à Comissão, estimou-se a necessidade de prorrogação de prazo para a apresentação da prestação de contas extraordinária da AGLO para a data de 31/1/2020.
6. Deste modo, considerando a razoabilidade do pedido e a pertinência das justificativas apresentadas, encaminho os presentes autos para avaliação superior, com a proposta de que, nos termos do art. 7º, II, da Instrução Normativa-TCU nº 63/2010:
a) encaminhe favoravelmente o pedido para análise do Ministro Relator e do Plenário do TCU, no sentido de que seja concedida a prorrogação do prazo para apresentação da prestação de contas extraordinária da AGLO para a data de 31/1/2020, conforme solicitado à peça 3; 
b) após decisão colegiada, que os autos sejam encaminhados para comunicação processual, para que o requerente seja notificado acerca do que vier a ser decidido e
c) por fim, que os presentes autos sejam arquivados, nos termos do inciso V do art. 169 do RITCU".
É o Relatório.

não há.

Não atuou.

SOLICITAÇÃO PARA A PRORROGAÇÃO DO PRAZO DE ENTREGA DA PRESTAÇÃO DE CONTAS EXTRAORDINÁRIA DE ENTIDADE EXTINTA. CONHECIMENTO. DEFERIMENTO. COMUNICAÇÃO. ARQUIVAMENTO.

SOLICITAÇÃO (SOLI)

Secretaria de Controle Externo do Trabalho e Entidades Paraestatais (SecexTrabalho).

Trata-se de solicitação formulada pelo Ministro de Estado da Cidadania com vistas à prorrogação, até 31/1/2020, do prazo para a apresentação da prestação de contas extraordinária da Autoridade de Governança do Legado Olímpico (AGLO) para o exercício de 2019, tendo a referida entidade sido extinta em 30/6/2019, nos termos do art. 12 da Lei nº 13.474, de 2017.
2.	O TCU pode receber a presente solicitação, por atender aos requisitos legais. 
3.	O solicitante justificou o seu pedido diante da reestruturação administrativa experimentada pelo Ministério da Cidadania a partir dos estudos empreendidos, no início do exercício, para avaliar a possibilidade de prorrogação do prazo de extinção da AGLO, com o subsequente atraso sobre os trabalhos de elaboração da aludida prestação de contas extraordinária (Peça 3, p. 2) .
4.	A SecexTrabalho propôs o acolhimento do pleito ante a razoabilidade do pedido e a pertinência das justificativas.
5.	Incorporo o parecer da unidade técnica a estas razões de decidir.
6.	Nos termos do art. 6º, §§ 3º e 4º, da Instrução Normativa TCU nº 63, de 2010, as unidades prestadoras de contas (UPC) submetidas a processo de extinção durante o exercício inerente à prestação de contas deverão ter o processo de contas extraordinárias submetido ao julgamento do TCU e, para tanto, deverão encaminhar ao respectivo órgão de controle interno as correspondentes peças, em até 75 (setenta e cinco) dias da conclusão do processo de extinção, e o órgão de controle interno terá o prazo de até 120 (cento e vinte) dias para encaminhar ao TCU o conjunto de peças integrantes da prestação de contas, aí incluídas as peças elaboradas pelo próprio controle interno.
7.	Já o art. 7º, II, da aludida IN TCU nº 63, de 2010, estabeleceu, ainda, que, ao disciplinar a apresentação do relatório de gestão, com as demais peças integrantes das prestações de contas, os prazos fixados nas decisões normativas anuais poderão ser prorrogados pelo Plenário do TCU a partir de fundamentada solicitação formulada pelo Ministro de Estado ou autoridade equivalente.
8.	Bem se vê que, no presente caso concreto, a AGLO deveria encaminhar os aludidos documentos ao órgão de controle interno até 13/9/2019 para posterior envio ao TCU até 11/1/2020, em conjunto com as demais peças exigíveis.
9.	Ocorre, todavia, que, como noticiado pelo solicitante, ao aprovar a estrutura regimental da AGLO, o art. 4º, § 2°, do Decreto nº 9.299, de 2018, previu que o Ministério do Esporte sucederia a AGLO nos direitos e nas obrigações remanescentes após a sua extinção, mas, ante a extinção do então Ministério do Esporte a partir da Medida Provisória nº 870, de 2019, com a sua conversão na Lei nº 13.844, de 18/6/2019, o Ministério da Cidadania teria assumido o cumprimento dessas obrigações remanescentes da AGLO.
10.	O Ministro de Estado da Cidadania informou, também, que, a partir das transformações estruturais ocorridas no âmbito do ministério e da previsão de extinção da AGLO, teria iniciado as tratativas com o Ministério da Economia para "definir a eventual prorrogação do prazo previsto em Lei ou manutenção da data de extinção da autarquia provisória", mas, ao final das aludidas tratativas, não teria sido editada a medida provisória para prorrogar a vigência da AGLO, tendo ela sido extinta em 30/6/2019, ante a previsão legal então vigente.
11.	Com vistas, então, a garantir a continuidade das ações e do cumprimento das obrigações da AGLO, o Ministro da Cidadania teria adotado as ações cabíveis e, entre elas, a criação da Comissão Temporária de Transição em face da Portaria nº 2.235, de 29/11/2019, tendo fixado o prazo de trinta dias, com a prorrogação por mais trinta, para a aludida comissão elaborar as peças necessárias com o intuito de promover a prestação de contas extraordinária da extinta AGLO (Peça 4) .
12.	Contudo, após a consulta à referida comissão, o solicitante verificou a necessidade de prorrogação do referido prazo para a apresentação da prestação de contas extraordinária da AGLO, passando a fixa-lo em 31/1/2020.
13.	O Tribunal pode receber, portanto, a presente solicitação para deferi-la, em sintonia com o art. 7º, II, da IN TCU nº 63, de 2010.
Ante o exposto, pugno pela prolação do Acórdão ora submetido a este Colegiado.
TCU, Sala das Sessões, em 11 de dezembro de 2019.
Ministro-Substituto ANDRÉ LUÍS DE CARVALHO
Relator